【裁判字號】    89,易,934
【裁判日期】    890411
【裁判案由】    竊盜
【裁判全文】
臺灣臺中地方法院刑事判決                          八十九年度易字第九三四號
    公  訴  人  臺灣臺中地方法院檢察署檢察官
    被      告  甲○○
右列被告因竊盜案件，經檢察官提起公訴（八十九年度偵字第二二六八號），本院判
決如左：
    主    文
甲○○連續攜帶兇器毀越安全設備竊盜，處有期徒刑拾月。
扣案之鋼製剪刀貳支、鋸弓壹支、手鋸弓壹支、鋸片伍支、螺絲起子貳支均沒收。
    事    實
一、甲○○前曾於民國八十八年間因偽造有價證券案件，經本院判處有期徒刑一年十
    月，並經台灣高等法院台中分院駁回上訴確定，現仍執行中（未構成累犯），猶
    不知悔改，竟意圖為自己不法之所有，並基於概括之犯意：(1)於八十八年十二月
    十日上午十一時許，攜帶客觀上足以對人之生命、身體、安全構成威脅之兇器螺
    絲起子一支，無故爬上台中市南屯區○○○○路八五一巷九號丁○○住處之五樓
    陽台，並以上開螺絲起子敲破該處陽台落地窗後進入五樓（侵入住宅部分未據告
    訴），惟因丁○○在其五樓通往四樓處加裝一道鐵門，甲○○無法下樓遂離去，
    因而未竊得任何財物；(2)甲○○復承上開竊盜之犯意，於同年十二月二十日下午
    二時許，攜帶上開相同之螺絲起子，並以該螺絲起子破壞台中市南屯區○○○○
    路二十弄四十六號乙○○住處之窗戶，無故侵入該處（侵入住宅部分未據告訴）
    ，並進入二樓房間內竊取乙○○所有玩偶存錢筒一個，再至三樓房間內竊取乙○○所有海豚存錢筒一個（內共有硬幣新台幣二千七百元），得手後，供己使用；
    (3)甲○○復承上開竊盜之犯意，於同年十二月三十日下午二時許，攜帶上開相同
    之螺絲起子，並以該螺絲起子破壞台中市南屯區○○○路○段一之五號丙○○住
    處之窗戶，無故侵入該處（侵入住宅部分未據告訴），並進入二樓主臥室竊取床
    頭櫃抽屜內丙○○所有新台幣（下同）一萬元及該房間衣櫃外套內一萬七千元（
    共計二萬七千元），得手後，供己使用；(4)甲○○復承上開竊盜之犯意，於八十
    九年一月二十七日下午二時三十分許，無故爬上台中市南屯區○○○街三十三號
    戊○○住處四樓陽台落地窗，並徒手打破該處陽台玻璃後，進入四樓客廳（侵入
    住宅部分未據告訴），因搜尋辦公室抽屜未發現財物，擬下三樓行竊時，為戊○○發現而逃逸，因而未竊得任何財物。嗣於同日下午三時五十分許，經警在台中
    市○○路七十一號前查獲，並在台中市○○○街與保安一街口其所駕駛友人張麗
    蘭所有車牌號碼ＬＭ－七二一０號自小客車之行李廂內扣得其所有上開螺絲起子
    一支及其所有供竊盜預備用之鋼製剪刀二支、鋸弓一支、手鋸弓一支、鋸片五支
    及螺絲起子一支。
二、案經台中市警察局第四分局報請台灣台中地方法院檢察署檢察官偵查起訴。
    理    由
一、右揭(1)至(4)之犯罪事實，業據被告甲○○於警偵訊及本院審理中均坦承不諱，核
    與被害人丁○○、乙○○、丙○○、戊○○於警訊中中指訴之情節相符，並有鋼
    製剪刀二支、鋸弓一支、手鋸弓一支、鋸片五支及螺絲起子二支扣案可資佐證，
    復有失竊地點照片附卷可參，被告之自白與事實相符。從而本件事證明確，被告
    右揭犯行均堪認定。
二、查被告於右揭(1)至(3)時地行竊時所用之螺絲起子一支，客觀上足以對人之生命、
    身體、安全構成威脅，為兇器之一種。核被告右揭(1)之竊盜犯行，係犯刑法第三
    百二十一條第二項、第一項第二款、第三款之攜帶兇器毀越安全設備竊盜未遂罪
    ，其右揭(2)、(3)之竊盜犯行，係犯刑法第三百二十一條第一項第二款、第三款之
    攜帶兇器毀越安全設備竊盜罪，其右揭(4)之竊盜犯行，係犯刑法第三百二十一條
    第二項、第一項第二款之毀越安全設備竊盜罪。被告先後(1)至(4)之竊盜行為，均
    時間緊密，所犯罪名相同，顯係基於概括之犯意反覆為之，應依連續犯之規定論
    以攜帶兇器毀越安全設備竊盜既遂一罪，並加重其刑。爰審酌被告犯罪之動機、
    方法、竊盜之次數、所竊得財物價值，及犯後坦承犯行等一切情狀，量處如主文
    所示之刑，以資懲儆。又被告經警查獲扣案之螺絲起子一支係被告所有且供上開
    (1)至(3)竊盜犯罪所用，另扣案之鋼製剪刀二支、鋸弓一支、手鋸弓一支、鋸片五
    支及螺絲起子一支係被告所有且預備供竊盜犯罪之物，業據被告於本院審理中陳
    明在卷（見本院八十九年三月二十八日審判筆錄），爰均依刑法第三十八條第一
    項第二款之規定宣告沒收。
三、公訴意旨另以：被告上開(1)至(4)之竊盜犯行，另涉有刑法第三百零六條之無故侵
    入住宅罪嫌云云。按告訴乃論之罪，未經告訴者，法院應諭知不受理之判決，刑
    事訴訟法第三百零三條第三款定有明文。經查，本件被告涉嫌上開無故侵入住宅
    罪部分，依同法第三百零八條第一項之規定須告訴乃論，茲告訴人丁○○乙○○
    、丙○○、戊○○對此部分均未為告訴，揆諸前開說明，本應就此部分為不受理
    之判決，惟公訴意旨認此部分與前開有罪部分有牽連犯之裁判上一罪關係，爰不
    另為不受理之諭知，附此敘明。
據上論斷，應依刑事訴訟法第二百九十九條第一項前段，刑法第五十六條、第三百二
十一條第一項第二款、第三款、第三十八條第一項第二款，判決如主文。
本案經檢察官黃惠玲到庭執行職務
中      華      民      國      八十九      年      四    月    十一    日
                                    臺灣台中地方法院刑事第四庭
                                        法  官  卓  進  仕
右正本證明與原本無異。
如不服本判決，應於判決送達後十日內向本院提出上訴狀，上訴於臺灣高等法院臺中
分院（須附繕本）。
                                        書記官
中      華      民      國      八十九      年      四    月    十二    日
附錄本判決論罪科刑之法條：
刑法第三百二十一條第一項第二款、第三款、第二項
刑法第三百二十一條
犯竊盜罪而有左列情形之一者，處六月以上五年以下有期徒刑：
一、於夜間侵入住宅或有人居住之建築物、船艦，或隱匿其內而犯之者。
二、毀越門扇、牆垣或其他安全設備而犯之者。
三、攜帶兇器而犯之者。
四、結夥三人以上而犯之者。
五、乘火災、水災或其他災害之際而犯之者。
六、在車站或埠頭而犯之者。
前項之未遂犯罰之。


司法院資訊處製作；財團法人民間司法改革基金會備份。
